# 求助陈版，发出商品是否一定要建立在有合同的基础上？

提问人：768895149 时间：2021-05-03 13:33:05
陈版好，
公司生产机台，对外销售，与客户签订DEMO协议，客户试用符合要求后，再下达正式订单（如最终未下达则退回，不收取额外费用），再该种情况下。
公司依据DEMO协议（达不到合同成立的要素）的发货，是否可以确认为发出商品？如不能，是否仍作为库存商品核算。
按照历史经验，大部分的DEMO订单均会转为正式销售订单。
根据发出商品科目定义，未提及合同字眼。这个应该怎么判断呢，请教陈版指导。新收入准则对该业务是否有影响。

回答人：chenyiwei
发出商品是在原准则下就已有的科目，其核算内容是“企业未满足收入确认条件但已发出商品的实际成本（或进价）或计划成本（或售价）。”因此，使用该科目并不需要以符合新收入准则规定条件的合同为前提，只是泛指实物不在本企业管理范围内但尚未达到收入确认条件的本企业存货。
该科目在新旧收入准则下的使用无实质差异。